---
title: Raport AnalizyPoOsobach
author: Bogdan Jastrzębski
date: "3 czerwca 2019 - "
output: 
  html_document:
    toc: true
    number_sections: true
    toc_float: true
    theme: "paper"
---

# Wstęp 

Niniejsza praca opisuje analizę unsupervised ramki "Po Osobach" w podziale na podzbiory. 

# Motywacja

Dane w naszej ramce są logicznie podzielone. Część kolumn dotyczy np. tylko odpowiedzi dzieci, inne dotyczą odpowiedzi dorosłych w ankiecie, inne znowu dotyczą danych demograficznych itd. Analiza pewnego zbioru ma odpowiedzieć nam na pytanie, jakie są zależności 
między kolumnami tych grup.

Zaproponowaliśmy uproszczoną analizę, która ma wykazywać związki między całymi grupami.

# Schemat testu

Test polega na:

- podzieleniu zbioru na podzbiory kolumn
- znalezieniu klas
- sprawdzeniu za pomocą testu $\chi^2$, czy dane klasy są ze sobą powiązane

# Podzbiory

Oto nasze podzbiory:

(Asia Asia, tu lecą Twoje teksty)

# Znalezienie klas

Do klasteryzacji wykorzystaliśmy algorytm hclust2. Oto drzewa dla naszych podzbiorów:

(Asia Asia, tu lecą Twoje wykresy)
```{r, echo=FALSE}
library(gridExtra)
# Tutaj wstawiamy grid 2x3 naszych drzew
grid.arrange(p1,p2,p3,p4,p5,p6,nrow=2) # p1... to nasze ploty
```

Na podstawie tych drzew dokonaliśmy podziału zbioru. 

# Test $\chi^2$ w skrócie

Zakładamy, że nasze dwie zmienne kategoryczne są niezależne ($h_0$). Naszą hipotezą alternatywną jest to, że zmienne nie są niezależne ($h_1$). Przykładowo mamy:


|       | A | B | Total |
|-------|---|---|-------|
| 1     | 10 | 20 | 30    |
| 2     | 90 | 70 | 160   |
| Total | 100 | 90 | 190   |

Jeżeli zmienne są niezależne, to można ustalić na podstawie rozkładów brzegowych rokład ogólny.
Np. w A1 powinno być: 

$$\frac{30\cdot100}{190} \approx 15.789$$

To jest nasza wartość oczekiwana. 
Teraz dla każdej komórki obliczamy:

$$\frac{(observed - expected)^2}{expected}$$

a następnie sumujemy i ta suma jest naszą statystyką testową. $h_0$ zakłada, że statystyka ta ma dążyć do $0$.
Teraz po schemacie liczymy p-value etc. i odrzucamy hipotezę alternatywną, albo nie.

Będziemy znajdować takie pary etykiet, dla których statystyka jest duża, a p-value jest małe.

# Efekty testu $\chi^2$

```{r, echo=FALSE}
load("ChisqTestMatrix.rda")
library(lattice)
library(gridExtra)
Chisq_n <- Chisq
diag(Chisq_n) <- 0
p1 <- levelplot(Chisq_n)
p2 <- levelplot(Chisq_p)
grid.arrange(p1,p2,nrow=1)
```

Interpretacja:

Jak widać dla pewnych podzbiorów osiągamy dużą wartość statystyki dla małych p, mianowicie dla:

- R i P
- EASr i EASrest

(Asia Asia, tu interpretujesz dlaczego potencjalnie jest związek między EASr, a EASrest i R, a P)

R oznacza...
P ozancza... 
No to jest oczywiste, że będą powiązane. albo: No to jest zaskakujące.

(koniec Asi)

